臺灣臺中地方法院刑事判決
110年度交簡上字第267號
上  訴  人  臺灣臺中地方檢察署檢察官
被      告  張念夏


選任辯護人  王朝璋律師
上列上訴人因被告過失傷害案件，不服本院中華民國110年9月13
日110年度交簡字第399號第一審刑事簡易判決（聲請簡易判決處
刑案號：109年度偵字第37626號），提起上訴，本院管轄之第二
審合議庭判決如下︰
    主      文
上訴駁回。
    事實及理由
一、本案經本院審理結果，認原審判決認事用法均無違誤，量刑
    亦屬適當，應予維持，除補充被告張念夏於本院行準備、審
    理程序時之自白（見110年度交簡上字第267號卷［下稱交簡
    上卷］第63、65、183頁）為證據外，餘均引用附件即原審判
    決記載之事實、證據及理由。
二、上訴人因告訴人楊俊民請求上訴，上訴意旨略以：告訴人所
    受傷勢極其嚴重；況被告未與告訴人達成和解，難謂犯後態
    度良好；再者，刑法第284條後段過失傷害致人重傷罪之法
    定刑為3年以下有期徒刑之罪，原審判決僅處上開刑度，審
    酌上開情狀，實屬過輕，亦與罪刑相當原則有違等語。
三、按量刑之輕重，係事實審法院得依職權自由裁量之事項，茍
    已斟酌刑法第57條各款所列情狀而未逾越法定刑度，則不得
    遽指為違法；又刑罰之量定，固屬法院自由裁量之職權行使
    ，但仍應審酌刑法第57條所列各款事由及一切情狀，為酌量
    輕重之標準，並非漫無限制；在同一犯罪事實與情節，如別
    無其他加重或減輕之原因，下級法院量定之刑，亦無過重或
    失輕之不當情形，則上級審法院對於下級審法院之職權行使
    ，原則上應予尊重（最高法院72年台上字第6696號刑事判例
    、85年度台上字第2446號刑事判決意旨參照）。經查：
（一）原審判決以被告犯罪事證明確，審酌被告駕駛自用小客車
      ，疏未注意變換車道時應顯示方向燈，讓直行車先行，並
      注意安全距離，不慎撞擊告訴人，致告訴人受有如聲請簡
      易判決處刑書犯罪事實欄所載之重傷害，復未與告訴人達
      成和解，賠償所受損失，實屬可責，惟念其犯後坦承犯行
      ，已有悔悟，態度尚可，並考以被告並無任何犯罪前科，
      素行良好，暨告訴人所受傷害等一切情狀，就所犯刑法第
      284條後段過失傷害致人重傷罪量處有期徒刑5月，如易科
      罰金，以新臺幣（下同）1000元折算1日，其認事用法核
      無違誤，量刑亦屬在法定範圍所為妥適之酌定。
（二）上訴人以上揭理由認原審判決量刑過輕而提起上訴，然原
      審判決關於被告之科刑，已就告訴人所受傷害、被告未與
      告訴人達成和解、賠償所受損失等情狀予以考量，自難再
      以告訴人所受傷勢極其嚴重、被告未與告訴人達成和解等
      情指摘原審判決之量刑有何違誤。況被告業與告訴人一再
      進行調解，僅因雙方同意之調解條件差距過大，致調解未
      成立；且告訴人就本案車禍向被告及其法定代理人提起民
      事訴訟請求賠償，經本院於民國110年12月30日以110年度
      豐簡字第169號判決，命被告與其法定代理人應連帶給付
      原告183萬2388元，及自110年2月2日起至清償日止，按年
      息5%計算之利息，被告仍於本院111年2月16日調解程序中
      提議以較高金額即210萬元作為調解金，並於該件民事訴
      訟之第二審中，依本院111年度簡上字第71號中間判決主
      文之記載，提存183萬2388元為告訴人預供擔保（以免為
      假執行），有本院110年8月9日、111年2月16日調解事件
      報告書、該等判決、該提存書、該國庫存款收款書、本院
      與告訴代理人楊秉祥間111年4月20日電話紀錄表（告訴代
      理人來電表示：當日調解程序，因被告方面表示要維持之
      前的調解條件，致調解未成立，我們認為被告全無悔意，
      請從重量刑等語）在卷可稽（見110年度交易字第887號卷
      第59頁，交簡上卷第151、123至130、213至217、219、22
      1頁）。可見被告非無力圖彌補告訴人所受損害之意，僅
      因雙方對調解條件差距過大，致調解迄未成立，難認有告
      訴人所指假意調解、耍弄告訴人或以脫產方式規避民事執
      行之情形，犯後態度尚可。綜上，上訴人執前詞提起本件
      上訴，難謂有理由，應予駁回。
據上論斷，應依刑事訴訟法第455條之1第1項、第3項、第368條
、第373條，判決如主文。
本案經檢察官陳信郎聲請簡易判決處刑，由檢察官葉芳如到庭執
行職務。
中　　華　　民　　國　　111 　年　　4 　　月　　21　　日
                 刑事第十七庭  審判長法  官  李宜璇                          法  官  孫藝娜    
　　　　　　　　                     法  官  吳欣哲
以上正本證明與原本無異。
本件判決不得上訴。
                                     書記官  張珮琦
中　　華　　民　　國　　111 　年　　4 　　月　　22　　日